【裁判字號】    89,易,555
【裁判日期】    890627
【裁判案由】    贓物
【裁判全文】
臺灣屏東地方法院刑事判決                          八十九年度易字第五五五號
    公  訴  人  臺灣屏東地方法院檢察署檢察官
    被      告  甲○○
右列被告因贓物案件，經檢察官提起公訴（八十九年度偵緝字第四六號），本院判決
如左：
    主  文
甲○○收受贓物，處有期徒刑肆月，如易科罰金以參佰元折算壹日，緩刑貳年。
    事  實
一、甲○○於民國（下同）八十八年六月二十五日下午四時許，在屏東縣恆春鎮○○
    路二十四號友人家中，明知一不詳姓名之大哥所交付未懸掛車牌之機車（原車牌
    號碼為ＸＶＧ─五八二號已繳銷，另行申領號碼為ＰＹＨ─六八Ｏ、引擎號碼為
    ＳＡ二五ＡＸ一一八六八九號，為車主黃董春幣於八十六年十二月十九日於恆春
    鎮○○路所失竊）係來路不明之贓車，竟仍收受做為平日代步之工具，於同年七
    月三十一日下午四時許，在屏東縣恆春鎮○○路九號，騎乘上述贓車為警查獲，
    並扣得上述贓車。
二、案經屏東縣警察局恆春分局報請臺灣屏東地方法院檢察署檢察官偵辦，偵查中被
    告逃匿，經檢察官通緝後始緝獲偵查起訴。
    理  由
一、訊據被告甲○○固不否認上開機車為一不詳姓名之大哥所交付，惟否認收受贓物
    知犯行，辯稱：係該不詳姓名之大哥送給伊，並不知該機車為贓物云云。惟查：
    前開機車於被告收受時，未掛車牌，且該不詳姓名之大哥曾交代，少騎一點，不
    要被警查到等情業據被告偵審中供訴綦詳，被告未向該員索取行車執照一節，為
    被告所自承（見八十八年八月一日偵訊筆錄），核與其在警訊中（八十八年七月
    三十一日筆錄）供述情節大致相符，足認被告應已知悉該機車係來路不明之贓車
    甚明，而被告復將該機車做為平日代步之用，且自該不詳姓名之大哥交付機車迄
    被警查獲止，已逾一個多月，益徵其有受領該車之意思，另參以一般人收受機車
    ，通常會檢視有無行車執照及車牌號碼，以確定該車來源有無非法之情形，被告
    未查行照而收受機車，顯然已具贓物之認識，其所辯委不足採，此外復有贓物認
    領保管收據一紙附卷可稽，事證明確，被告收受贓物罪行堪予認定。
二、核被告所為，係犯刑法第三百四十九條第二項之收受贓物罪，爰審酌被告收受贓
    物之動機、目的、手段、所生危害、犯罪後偵查中通緝始緝獲到案等一切情狀，
    量處如主文所示之刑，併諭知易科罰金之折算標準。末查被告未曾受有期徒刑以
    上刑之宣告，此有臺灣屏東地方法院檢察署刑案資料查註紀錄表及台灣高等法院
    被告全國前案紀錄表各一份在卷足憑，經此教訓當知警惕，信無再犯之虞，本院
    認所宣告之刑以暫不執行為適當，爰併宣告緩刑二年，以啟自新。
三、據上論斷，應依刑事訴訟法第二百九十九條第一項前段、刑法第三百四十九條第
    二項、第四十一條、第七十四條第一款，罰金罰鍰提高標準條例第一條前段、第
    二條，判決如主文。
本案經檢察官蔣忠義到庭執行職務。
中      華      民      國      八十九      年    六    月    二十七    日
                                      臺灣屏東地方法院刑事第一庭
                                          審判長法  官  林金本
                                                法  官  林昌義
                                                法  官  何清富
右判決正本證明與原本無異。
對於本判決如有不服應於收受送達後十日內向本院提出上訴書狀上訴於台灣高等法院
高雄分院並按他造當事人之人數附具繕本。
                                                書記官  謝天祥
中    華    民    國     八十九      年      六      月       二十八    日
附錄本案論罪法條：刑法第三百四十九條第二項。


司法院資訊處製作；財團法人民間司法改革基金會備份。
